【裁判字號】    92,訴,308
【裁判日期】    920530
【裁判案由】    違反毒品危害防制條例
【裁判全文】
臺灣新竹地方法院刑事判決                          九十二年度訴字第三八號
    公  訴  人  臺灣新竹地方法院檢察署檢察官
    被      告  甲○○
右列被告因違反毒品危害防制條例案件，經檢察官提起公訴（九十二年度毒偵字第四
五八號），本院判決如左：
    主  文
甲○○連續施用第一級毒品，累犯，處有期徒刑捌月。
扣案之第一級毒品海洛因壹小包（毛重零點柒公克，淨重零點壹伍公克），沒收銷
燬之；注射針筒、吸管各壹支，均沒收。
    事  實
一、甲○○曾於民國八十一年間因違反槍砲彈藥刀械管制條例案件，經臺灣桃園地方
    法院判處有期徒刑四月確定；又於八十二、八十三年間分別因違反肅清煙毒條例
    及違反麻醉藥品管理條例案件，再經臺灣桃園地方院分別判處有期徒刑三年八月
    、四月確定，嗣經臺灣桃園地方院再以八十四年度聲字第八００號裁定定應執行
    刑為有期徒刑三年十月確定，旋接續執行至八十五年一月二十三日假釋出獄，復
    經撤銷假釋，應再執行殘刑有期徒刑二年五月二十日，甫於九十一年二月二十四
    日因縮短刑期執行完畢。
二、甲○○又於八十七年間因施用毒品案件，經臺灣桃園地方法院檢察署檢察官聲請
    本院裁定送勒戒處所觀察、勒戒，嗣經觀察、勒戒後，認有繼續施用毒品傾向，
    再經裁定令入戒治處所施以強制戒治一年，嗣強制戒治期滿後，經臺灣桃園地方
    法院檢察署檢察官於八十九年六月十三日以八十九年度戒偵字第三一四號為不起
    訴處分確定。
三、詎甲○○仍不知悔改，復基於施用第一級毒品之概括犯意，自九十二年二月中旬
    起至九十二年三月二十五日止，連續在國道中山高速公路湖口休息站及桃園縣中
    壢市○○街一七三巷三一號其住處等處所，先後非法施用第一級毒品海洛因多次
    。嗣於九十二年三月二十五日凌晨二時二十分許，在國道中山高速公路南向九十
    七公里處為警查獲，並扣得其持有之第一級毒品海洛因一小包（毛重０．三七公
    克，淨重０．一五公克）及其所有供施用第一級毒品海洛因犯罪所用之注射針筒
    、吸管各一支。嗣經檢察官聲請本院以九十二年度毒聲字第二七七號裁定令入戒
    治處所施以強制戒治一年。案經國道公路警察局第二警察隊報告臺灣新竹地方法
    院檢察署檢察官偵查起訴。
    理  由
一、右揭事實業據被告於警訊、偵查中及本院審理時坦承不諱，且被告為警查獲後所
    採尿液經檢驗結果，確呈第一級毒品嗎啡（施用海洛因後經人體代謝還原為嗎啡
    ）陽性反應，此有苗栗縣衛生局九十二年四月四日苗縣檢字第０９２０００４７
    ７５號尿液檢驗成績書單暨煙毒尿液採證編號替代姓名表在卷可稽。此外，並有
    白色粉末一小包及注射針筒、吸管各一支扣案足資佐證，且扣案之白色粉末一小
    包（毛重０．三七公克，淨重０．一五公克）經鑑驗結果，亦確係第一級毒品海
    洛因，亦有法務部調查局九十二年四月二十三日調科壹字第１００００１８２６
    號鑑定通知書在卷足參。足見被告前開所為自白，確與事實相符。
二、第查，被告曾於八十七年間因施用毒品案件，經臺灣桃園地方法院檢察署檢察官
    聲請本院裁定送勒戒處所觀察、勒戒，嗣經觀察、勒戒後，認有繼續施用毒品傾
    向，再經裁定令入戒治處所施以強制戒治一年，嗣強制戒治期滿後，經臺灣桃園
    地方法院檢察署檢察官於八十九年六月十三日以八十九年度戒偵字第三一四號為
    不起訴處分確定，並因本案經檢察官聲請本院以九十二年度毒聲字第二七七號裁
    定令入戒治處所施以強制戒治等情，亦有臺灣高等法院被告全國前案紀錄表、臺
    灣新竹地方法院檢察署被告刑案資料查註記錄表、臺灣桃園地方法院檢察署檢察
    官八十九年度戒偵字第三一四號不起訴處分書、本院九十二年度毒聲字第二七七
    號裁定等在卷可稽。綜上，事證已臻明確，被告犯行洵堪認定。
三、核被告前因施用毒品經強制戒治屆滿，由檢察官為不起訴處分後，五年內再施用
    第一級毒品，所為係犯毒品危害防制條例第十條第一項之施用第一級毒品罪。其
    先後多次施用第一級毒品海洛因犯行，時間緊接，手法相同，反覆為之，所犯又
    係構成要件相同之罪名，顯係基於概括犯意為之，應依連續犯之規定以一罪論，
    並依法加重其刑。至其持有第一級毒品海洛因後，進而施用，其持有第一級毒品
    之低度行為，應為施用之高度行為所吸收，爰不另論其持有第一級毒品罪。再查
    ，被告曾於民國八十一年間因違反槍砲彈藥刀械管制條例案件，經臺灣桃園地方
    法院判處有期徒刑四月確定；又於八十二、八十三年間分別因違反肅清煙毒條例
    及違反麻醉藥品管理條例案件，再經臺灣桃園地方院分別判處有期徒刑三年八月
    、四月確定，嗣經臺灣桃園地方院再以八十四年度聲字第八００號裁定定應執行
    刑為有期徒刑三年十月確定，旋接續執行至八十五年一月二十三日假釋出獄，復
    經撤銷假釋，應再執行殘刑有期徒刑二年五月二十日，甫於九十一年二月二十四
    日因縮短刑期執行完畢之事實，亦有前開臺灣高等法院被告全國前案紀錄表、臺
    灣新竹地方法院檢察署被告刑案資料查註記錄表在卷可按，茲於執行完畢後五年
    以內再犯有期徒刑以上之本罪，應論以累犯，並依法遞加重其刑。爰審酌被告有
    違反槍砲彈藥刀械管制條例、肅清煙毒條例、麻醉藥品管理條例等前科紀錄，且
    前案因施用毒品經強制戒治屆滿，由檢察官為不起訴處分後，竟又再犯施用第一
    級毒品，顯然自制力甚為薄弱，惟念其所為僅戕害自身身心健康，且犯罪手段、
    情節及所生危害均尚非重大，犯罪後已坦承犯行等一切情狀，酌予量處如主文所
    示之刑。至扣案之被告持有之第一級毒品海洛因一小包（毛重０．三七公克，淨
    重０．一五公克），併依毒品危害防制條例第十八條第一項前段規定沒收銷燬之
    。另注射針筒、吸管各一支，均係被告所有供施用第一級毒品海洛因犯罪所用之
    物，應均依刑法第三十八條第一項第二款規定宣告沒收。
據上論斷，應依刑事訴訟法第二百九十九條第一項前段，毒品危害防制條例第十條第
一項、第十八條第一項前段，刑法第十一條前段、第五十六條、第四十七條、第三十
八條第一項第二款，判決如主文。
本案經檢察官鍾曉亞到庭執行職務。
中      華      民      國      九十二    年    五      月      三十    日
                              臺灣新竹地方法院刑事第一庭
                                法  官    汪  銘  欽
右正本證明與原本無異。
如不服本判決，應於判決送達後十日內向本院提出上訴狀（應附繕本）上訴於臺灣高
等法院。
                                書記官    江  靜  玲
中      華      民      國      九十二    年    五      月      三十    日
附錄本案論罪科刑法條全文：
毒品危害防制條例第十條第一項
施用第一級毒品者，處六月以上五年以下有期徒刑。


司法院資訊處製作；財團法人民間司法改革基金會備份。
